【裁判字號】    95,上訴,4011
【裁判日期】    951220
【裁判案由】    強盜等
【裁判全文】
臺灣高等法院刑事判決                95年度上訴字第4011號
上  訴  人  臺灣板橋地方法院檢察署檢察官
被      告  己○○
                    （現於臺灣台北監獄台北分監執行中）
指定辯護人  本院公設辯護人乙○○
上列上訴人因被告強盜等案件，不服臺灣板橋地方法院95年度訴
緝字第171號，中華民國95年9月21日第一審判決（起訴案號：臺
灣板橋地方法院檢察署94年度偵字第16552、17377、19104、200
74號，及移送併辦案號：95年度偵字第4627、15284、19894號、
95年度偵緝字第2195號），提起上訴，本院判決如下：
    主  文
原判決撤銷。
己○○連續攜帶兇器踰越安全設備竊盜，累犯，處有期徒刑貳年
陸月。扣案之手電筒壹支、扳手壹支、破壞剪壹支、鑰匙壹支、
單柄剪刀壹支，均沒收之。
    事  實
一、己○○前因公共危險、違反麻醉藥品管理條例、違反藥物藥
    商管理法、贓物等案件，先後經法院判處有期徒刑四年六月
    、五月、一年、六月確定，經定應執行刑為有期徒刑六年確
    定，於民國（下同）84年7月22日縮短刑期假釋後，經撤銷
    假釋執行殘刑四年三月二十八日，又於89年8月4日縮短刑期
    假釋，於91年5月27日假釋期滿未經撤銷，以執行完畢論（
    構成累犯）。詎其猶不知悔改，竟意圖為自己不法之所有，
    並基於竊盜之概括犯意，自94年4月29日起至95年6月3日止
    ，連續在如附表所示之地點，或獨自一人，或與許鴻志（業
    經審結），或與庚○○，或與丁○○，或與壬○○基於共同
    竊盜之犯意聯絡，以客觀上足以傷害他人生命、身體之剪刀
    等工具，竊取如附表所示被害人之財物（詳細犯罪時間、地
    點、被害人、行為態樣、所得財物、查獲經過及扣案物，詳
    如附表所示）。
二、案經臺北縣府警察局板橋、樹林及新莊分局移送臺灣板橋地
    方法院檢察署檢察官偵查起訴、丙○○訴由臺北縣政府警察
    局三重分局報請臺灣板橋地方法院檢察署檢察官偵查移送併
    辦及臺灣板橋地方法院檢察署檢察官偵查移送併辦。
    理  由
壹、程序部分：
一、證人辛○○、戊○○、子○○、魏順興、癸○○、甲○○、
    丙○○、周銘翔、陳昌國、張勝利、李天祥、張軒智、壬○○、丁○○等於警詢中之證述部分，業經被告及辯護人於本
    院審理中同意採為證據，且經本院審酌上開陳述作成時之情
    狀，並無非任意性或證據力明顯過低之情狀，認採為證據並
    無不當，依刑事訴訟法第159條之5第1項之規定，得為證據
    。
二、證人壬○○、丁○○等於檢察官訊問時之陳述，依筆錄之記
    載，並無不能自由陳述或其他非法、不當之取證情形，無顯
    然不可信之情況，依刑事訴訟法第159條之1第2項規定，自
    得作為證據。
貳、實體部分：
一、訊據被告己○○就如附表編號一至四、附表編號五之竊盜
    犯罪事實部分，均於原審及本院審理中坦承不諱，並有如附
    表證據欄所示之證據足資佐證，是被告此部分之自白足認與
    事實相符。另被告矢口否認有附表編號五、編號六、編號
    七所示之犯行，就編號五之犯行辯稱：當時是進入該處睡
    覺，並非要行竊；就編號六之犯行辯稱：是壬○○偷的，伊
    沒有去，是壬○○拜託伊賣贓物；就編號七之犯行辯稱：
    是庚○○叫伊去現場幫忙的云云，惟查：
（一）關於被告附表編號五此部分之犯行，有如附表編號五之
      證據欄所示之證據足佐，且證人即被害人丙○○於警詢中
      陳稱：「該地是我公司承包設計裝潢之地點，我是現場負
      責人」、「每日工作時間為8時至17時止，每次下班都是
      我最後一個離開」、「我95年2月23日17時20分許離開時
      ，所有門窗均已關妥，並設保全系統」等語，足見現場雖
      係一施工地點，惟於夜間門窗緊閉，並裝設保全系統，顯
      非一般人得輕易任意進出之處。又被告為警查獲時係躲藏
      於上開施工處所之女廁所內，該廁所內放置眾多施工用品
      ，空間狹小，有照片四張在卷足佐，顯非可供睡覺之處所
      ，衡諸常情，被告若確係尋找睡覺處所，何須躲藏於該廁
      所內？再參酌被告係駕駛甫行竊而來之車號2207-GH號自
      用小貨車到達上開地點，而該車為箱型車，車內空間足供
      睡覺歇息之用，亦有照片五張在卷可稽，衡情被告顯無須
      為睡覺而侵入上開地點。綜上足認被告所辯，顯與常情不
      符，不足採信。
（二）關於被告附表編號六此部分之犯行，有如附表編號六之證
      據欄所示之證據足佐，且證人即共犯壬○○於警詢、偵查
      及本院審理中，除了坦承與被告共犯此部分犯行外，其尚
      涉有其他案件，衡諸壬○○並未將責任全數推給被告，僅
      是清楚表示本案係其與被告共犯，其他案件係由其獨自犯
      案，是壬○○關於被告犯行之證述，應屬可採。是被告所
      辯顯係卸責之詞，不足採信。
（三）關於被告附表編號七此部分之犯行，有如附表編號七
      之證據欄所示之證據足佐，至被告先於警詢及偵查中辯稱
      並未到臺北縣新莊市○○路365號1樓李天祥工地工具室，
      復於本院審理時稱係庚○○打電話叫伊去現場幫忙搬東西
      ，當時門已經打開了云云，被告所陳前後不一致，已有可
      疑，再者，上址所採得之指紋，經臺北縣政府警察局送請
      內政部警政署刑事警察局鑑定結果，確係被告於內政部警
      政署刑事警察局檔存之己○○指紋卡之右拇指指紋相符，
      此有該局95年4月28日刑紋字第0950058620號鑑驗書附卷
      可稽。且被告與共犯庚○○之指紋皆係於木板（後門內緣
      開關插銷）表面所採到，可證被告與共犯庚○○於案發當
      時，正合力以破壞門鎖之方式進入該址行竊，倘如被告所
      言到現場時門已經打開了，又何以得在木板上採集到被告
      之指紋，是被告所辯顯屬臨訟編纂之詞，不足採信。
（四）關於被告附表編號七此部分之犯行，有如附表編號七
      之證據欄所示之證據足佐，雖證人丁○○於本院審理時到
      庭證稱：警詢時說是跟己○○一起偷的，係因被告跟我借
      車子，我找他要還車子，因為聯絡不到他的人，心理不愉
      快才會這麼說的等語，然證人丁○○除本件犯行外，尚有
      其他數件竊盜犯行，且依其於警詢及偵查時之陳述，除了
      本件係和被告所共犯外，尚有一件係其與綽號「阿華」、
      「阿賓」所共犯，及其獨自所為之數件竊盜案件，倘要報
      復被告，何不言所有犯行均係其和被告所為，且又何以甘
      冒另涉犯較竊盜罪為重之誣告罪之風險，只為報復因聯絡
      不到被告所生之不愉快，是證人丁○○於本院審理時所述
      ，應屬迴護被告之詞，不足採信，難採為有利於被告之認
      定，應以其於警詢及偵查中所述為可採。本案事證明確，
      被告之犯行洵堪認定。
二、至公訴人認被告於附表編號三所示之時、地行竊後欲離去時
    ，遭屋主子○○發覺，被告與共犯許鴻志二人為脫免逮捕，
    許鴻志遂持破壞剪攻擊子○○，致子○○受有左手擦挫傷之
    傷害，認被告此部分係犯刑法第329條之準強盜罪嫌（應為
    刑法第329條而有同法第321條第1項第1款之情形，應依同法
    第330條之加重準強盜罪嫌論處之誤載）云云。訊據被告堅
    決否認有攻擊屋主子○○之行為，辯稱：偷到之後，屋主就
    來了，叫我們二人跪下，我有跪下，但許鴻志不跪下，有跟
    他們對話，對方就打他等語。經查：
（一）按竊盜因防護贓物、脫免逮捕，而當場實施強暴、脅迫，
      論以強盜之規定，自以實施強暴、脅迫之人為限，其他竊
      盜共犯對於行強如無犯意之聯絡者，不容概以強盜論擬（
      最高法院23年上字第2316號判例、79年台上字第8號判決
      意旨參照）。
（二）證人子○○於原審審理中證稱：「當時是看到兩個人在拿
      我爸的工具，我有問他們在做什麼，他們說是在拿自己的
      東西，但東西明明是我爸的，其中有一個人就要跑，他手
      上拿著一支破壞剪，當時只有我跟我太太在現場，他拿破
      壞剪要攻擊我，被我手抓住，我拿旁邊的鐵棍反擊他。當
      時我一個人要對付兩個，我有叫我太太按電鈴叫我哥魏順
      興下來，我哥下來後剛好抓到跑到倉庫前的那一個」、「
      我剛看到他們時，就叫他們跪下，有一個有跪下，另一個
      要跑，就是拿破壞剪攻擊我那個人」、「我先請他們跪，
      因為當時我只有一個人，他們兩個人，手上又有工具，我
      要控制場面，結果，只有一個跪下來，另一個人要跑，還
      拿手上的破壞剪攻擊我」、「當時歹徒是拿破壞剪在手上
      向我頭部打過來，我伸手出來接住，所以手才受傷」、「
      （偵查卷第34頁）照片上穿黑色衣服的人是跪下的，另外
      穿紅衣服（應為土黃色）的人是要跑走並攻擊我的人，我
      哥後來抓住的那個人，也是穿紅衣（應為土黃色衣）的那
      個人」等語（見臺灣板橋地方法院94年度訴字第2873 號
      卷第103至105頁）；證人魏順興於原審審理中亦證稱：「
      我弟媳按電鈴跟我說有小偷，我就下樓去看，下去後看到
      兩個小偷，我不知道他們名字，有一個手上有拿破壞剪，
      另一個在看他們偷的切割機。拿破壞剪的那個準備要跑走
      」、「拿破壞剪那個跟我弟在那邊打，他後來看到我就要
      跑走。另一個就一直站在那邊看」、「我下樓時就是看到
      一個拿破壞剪要跑走，另一個就站在機車旁看切割器」、
      「（偵查卷第34頁照片上）穿土紅色（應為土黃色）赤腳
      的，是拿破壞剪的人，穿黑色上衣是站在機車旁看的那個
      人，我下樓時他是站著」等語（見臺灣板橋地方法院94年
      度訴字第2873號卷第107、108頁）。證人子○○、魏順興
      上開證述，核與被告辯稱：偷到之後，屋主就來了，叫我
      們二人跪下，我有跪下等語相符。又共犯許鴻志於原審審
      理中復自承偵查卷第34頁照片中穿著土黃色上衣之人為其
      本人無誤，及被告行竊後有將破壞剪交給伊等語（見臺灣
      板橋地方法院94年度訴字第2873號卷第177、181頁）。顯
      見被告與共犯許鴻志行竊得手欲離開現場時，遭屋主子○○發現後，子○○喝令被告與共犯許鴻志跪下，以求控制
      現場，被告隨即依令跪下，並未再有任何動作，而係共犯
      許鴻志為脫免逮捕，持破壞剪攻擊證人子○○。是依據上
      開證人證述情節以觀，共犯許鴻志為脫免逮捕，對證人子
      ○○施以強暴，顯係現場臨時起意，並無證據證明與被告
      間就該強暴行為有何犯意聯絡，揆諸上開最高法院判決意
      旨，被告對於共犯許鴻志犯竊盜罪後為脫免逮捕而施強暴
      行為部分，既無共同犯意聯絡，自難認被告此部分係犯刑
      法第329條之準強盜罪或第330條之加重準強盜罪。
三、至公訴意旨另認附表編號四犯行部分，被告係與黃嘉鴻有共
    同犯意聯絡云云。惟查，被告於警詢、偵查中雖曾供稱：是
    黃嘉鴻駕駛如附表編號四所示之車輛到我家樓下載我，該車
    輛不是我偷的云云，然其於原審審理中則供承：該車是我偷
    的，是我一個人偷的，黃嘉鴻沒有偷，之前是因為想要交保
    ，所以才說是黃嘉鴻偷的。我是用剪刀開車門偷的等語，足
    見被告於原審審理中已翻異前供，而自承上開車輛為其單獨
    竊取，並有被告所有供其行竊所用之鑰匙、單柄剪刀各一支
    扣案足資佐證。且被告為警查獲時，現場雖另有一人在場，
    但於員警上前盤查前即離開，僅被告一人停留於車旁，且該
    車上放置有被告之物品之事實，業據證人即查獲員警方聖文
    於偵查及原審審理中證述屬實，又證人黃嘉鴻於原審審理中
    亦結證稱沒有駕駛之上開車輛搭載被告之情事等語。此外，
    並無任何積極證據證明此部分之犯行係被告與黃嘉鴻共同犯
    之，附此敘明。
四、查被告行為後，於94年2月2日修正公布之刑法，業於95年7
    月1日施行。按行為後法律有變更者，適用行為時之法律，
    但行為後之法律有利於行為人者，適用最有利於行為人之法
    律，現行刑法第2條第1項訂有明文。此條規定乃與刑法第1
    條罪刑法定主義契合，而貫徹法律禁止溯及既往原則，係規
    範行為後法律變更所生新舊法律比較適用之準據法，是刑法
    第2條本身雖經修正，但刑法第2條既屬適用法律之準據法，
    本身尚無比較新舊法之問題，應一律適用裁判時之現行刑法
    第2條規定以決定適用之刑罰法律，合先敘明。又以本次刑
    法修正之比較新舊法，應就罪刑有關之共犯、未遂犯、想像
    競合犯、牽連犯、連續犯、結合犯，以及累犯加重、自首減
    輕暨其他法定加減原因（如身分加減）與加減例等一切情形
    ，綜其全部罪刑之結果而為比較，最高法院95年5月23日95
    年度第8次刑庭會議決議可資參照。經查：
（一）刑法第320條第1項之竊盜罪，法定刑得科銀元五百元以下
      罰金，據修正後刑法施行法增訂第1條之1：「中華民國94
      年1月7日刑法修正施行後，刑法分則編所定罰金之貨幣單
      位為新臺幣。94年1月7日刑法修正時，刑法分則編未修正
      之條文定有罰金者，自94年1月7日刑法修正施行後，就其
      所定數額提高為30倍。但72年6月26日至94年1月7日新增
      或修正之條文，就其所定數額提高為3倍」及修正後刑法
      第33條第5款修正為：「主刑之種類如下：五、罰金：新
      臺幣一千元以上，以百元計算之」等規定，是依修正後之
      法律，刑法第320條第1項之竊盜罪，所得科處之罰金刑最
      高為新臺幣一萬五千元，最低為新臺幣一千元；然依被告
      行為時之刑罰法律，即罰金罰鍰提高標準條例第1條前段
      規定之提高倍數十倍及修正前刑法第33條第5款規定之罰
      金最低額一元計算，該罪之罰金刑最高為銀元五千元，最
      低額為銀元一元，若換算為新臺幣，最高額雖與新法同為
      新臺幣一萬五千元，然最低額僅為新臺幣三元。因此，比
      較上述修正前、後之刑罰法律，自以被告行為時關於科處
      罰金刑之法律較有利於被告。
（二）刑法第25條、第26條未遂犯之規定部分，就刑法第25條第
      1項關於「已著手於犯罪行為之實行而不遂者，為未遂犯
      」之規定並未修正，而同條第2項於修正前之規定為：「
      未遂犯之處罰，以有特別規定者，為限」，修正後則為：
      「未遂犯之處罰，以有特別規定者為限，並得按既遂犯之
      刑減輕之」，另刑法第26條修正前為：「未遂犯之處罰，
      得按既遂犯之刑減輕之。但其行為不能發生犯罪之結果，
      又無危險者，減輕或免除其刑」，修正後則為：「行為不
      能發生犯罪之結果，又無危險者，不罰」，是除不能未遂
      犯修正為不罰以外，僅二條文條項之移列。本案被告附表
      編號五所示有關在臺北縣三重市○○路○段598號竊盜未遂
      之犯行，其未遂型態既非不能未遂犯，則適用修正前刑法
      第25條、第26條未遂犯之規定，自無不利於被告。
（三）又刑法第56條連續犯之規定，業於修正後刪除，是於新法
      修正施行後，被告之數犯罪行為，即須分論併罰。此刪除
      雖非犯罪構成要件之變更，但顯已影響行為人刑罰之法律
      效果，自屬法律有變更，比較新、舊法結果，仍應適用較
      有利於被告之行為時法律即舊法論以連續犯，此有最高法
      院95年度第8次刑事庭會議決議五、（四）點可資參照。
（四）刑法47條有關累犯之規定，修正前規定「受有期徒刑之執
      行完畢，或受無期徒或有期徒刑一部之執行而赦免後，五
      年以內再犯有期徒刑以上之罪者，為累犯，加重本刑至二
      分之一。」，而修正後則規定「受執刑之執行完畢，或一
      部之執行而赦免後，五年以內故意再犯有期徒刑以上之罪
      者，為累犯，加重本刑至二分之一」，比較新舊法之結果
      ，被告行為依新、舊法均構成累犯，行為時之舊法對於被
      告並無不利。
（五）綜合上述各條文修正前、後之比較，揆諸前揭最高法院決
      議及修正後刑法第2條第1項前段、後段規定之「從舊、從
      輕」原則，自應適用被告行為時之法律，即修正前刑法之
      相關規定，予以論處。
五、核被告己○○所為，分別係犯如附表所犯法條欄所示之罪。
    其中附表編號二犯行部分，公訴人認被告係犯刑法第321
    條第1項第2、3款之攜帶兇器踰越安全設備竊盜罪、附表編
    號三犯行部分，公訴人認被告係犯刑法第329條之準強盜罪
    、附表編號四犯行部分，公訴人認被告係犯刑法第320條第1
    項之竊盜罪，均有未洽，惟起訴之基本犯罪事實同一，爰依
    法變更起訴法條。公訴意旨雖未論及被告如附表編號五至七
    所示之犯行部分，惟此部分與起訴部分有連續犯裁判上一罪
    關係，為起訴效力所及，本院自得加以審究。又被告就附表
    編號三之犯行部分，與許鴻志有犯意聯絡及行為分擔，均為
    共同正犯。被告就附表編號六之犯行部分，與壬○○有犯意
    聯絡及行為分擔，均為共同正犯。被告就附表編號七之犯
    行部分，與庚○○有犯意聯絡及行為分擔，均為共同正犯。
    被告就附表編號七之犯行部分，與丁○○有犯意聯絡及行
    為分擔，均為共同正犯。又被告先後多次竊盜、踰越安全設
    備竊盜未遂、攜帶兇器竊盜、踰越安全設備竊盜、攜帶兇器
    踰越安全設備竊盜之犯行，時間緊接，所犯為犯罪構成要件
    相同之罪名，顯係基於概括犯意反覆為之，為連續犯，應依
    修正前刑法第56條規定以一情節較重之攜帶兇器逾越安全設
    備竊盜罪論，並加重其刑。又被告前有如犯罪事實欄所載之
    犯罪科刑及執行情形，有本院被告前案紀錄表一件在卷可稽
    ，其於有期徒刑執行完畢後五年內，再犯有期徒刑以上刑之
    本罪，為累犯，應依修正前刑法第47條規定，加重其刑，並
    遞加重之。
六、原審認被告罪證明確予以論罪科刑，固非無見，惟查：被告
    另有附表編號六、七所示竊盜犯行，原審未及審酌，尚有未
    洽。公訴人上訴，指摘及此，為有理由。原判決既有可議，
    自應由本院撤銷改判。爰審酌被告犯罪之動機、目的、手段
    、智識程度、行竊次數、所竊取之財物價值、於竊盜犯行為
    警查獲後仍再行竊，惡性重大，且連續竊盜多次對社會治安
    危害非輕，及犯後坦承部分犯行之態度等一切情狀，量處有
    期徒刑二年六月。扣案之手電筒一支、扳手一支、破壞剪一
    支、鑰匙一支、單柄剪刀一支，為被告所有，供其為本案犯
    行所用之物，業據被告於原審審理中供明在卷，爰依修正前
    刑法第38條第1項第2款規定，宣告沒收之。至另扣案之鑰匙
    二支、鑰匙六支、長刀一支，則無證據證明與本案犯行有關
    ，爰不予宣告沒收。
七、退回併辦部分：
（一）臺灣板橋地方法院檢察署檢察官95年度偵字第15284號移
      送併辦意旨另以：己○○於95年6月7日下午3時許，在臺
      北縣鶯歌鎮○○路507號前，竊取陳添壽所有車牌號碼AWS
      -623號機車，亦涉犯刑法第320條之竊盜罪嫌，與前開論
      罪科刑部分，有裁判上一罪之連續犯關係而移送併辦。然
      被告否認此部分犯行，證人丁○○於警詢時證稱係被告竊
      取陳添壽所有車牌號碼AWS-623號機車，於本院審理時證
      述：我不知道他有無偷車，那是我自己想的等語，證人丁○○所述前後不一，已有可疑，難採為不利於被告之認定
      ，尚不能證明被告犯有此部分竊盜罪，此部分應退回由檢
      察官另行偵辦。
（二）臺灣板橋地方法院檢察署檢察官95年度偵緝字第2195號移
      送併辦意旨復以：於95年2月11日晚上11時許，在臺北縣
      三重市○○路41巷3號4樓及同址2號4樓，由壬○○踰越窗
      戶侵入上址，竊取空壓機一台、空氣槍十四支、電鑽二台
      、電鋸三台、線鋸一台等木工工具，得手後交由己○○銷
      贓花用，亦涉犯刑法第321條第1項第2款之踰越安全設備
      竊盜罪嫌，與前開論罪科刑部分，有裁判上一罪之連續犯
      關係而移送併辦。然被告否認與壬○○共犯踰越安全設備
      竊盜罪犯行，僅坦承幫壬○○銷贓，而證人壬○○於警詢
      及偵查中亦證述被告係幫伊銷贓等語，於本院審理時證述
      僅與被告共犯附表編號六所示之犯行，是依被告與證人壬○○之供述，僅能證明被告與壬○○共犯刑法第349條第2
      項牙保贓物罪，核與前開論罪科刑之犯罪事實所犯之罪名
      並不相同，則移送併辦意旨之犯罪事實與本件亦無從成立
      連續犯，此部分應退回由檢察官另為適法之處理。
據上論斷，應依刑事訴訟法第369條第1項前段、第364條、第299
條第1項前段、第300條，刑法第2條第1項前段、第321條第1項第
2款、第3款、第38條第1項第2款、修正前刑法第56條、第47條，
判決如主文。
本案經檢察官賴俊雄到庭執行職務。
中    華    民    國    95    年    12    月    20    日
                  刑事第十六庭審判長法  官  葉騰瑞
                                    法  官  趙功恆
                                    法  官  莊明彰
以上正本證明與原本無異。
檢察官如不服本判決，應於收受送達後十日內向本院提出上訴書
狀，其未敘述上訴之理由者並得於提起上訴後十日內向本院補提
理由書（均須按他造當事人之人數附繕本）。
                                    書記官  周素秋
中    華    民    國    95    年    12    月    20    日
附錄：本案論罪科刑法條全文
刑法第321條
犯竊盜罪而有左列情形之一者，處6月以上、5年以下有期徒刑：
一  於夜間侵入住宅或有人居住之建築物、船艦或隱匿其內而犯
    之者。
二  毀越門扇、牆垣或其他安全設備而犯之者。
三  攜帶兇器而犯之者。
四  結夥三人以上而犯之者。
五  乘火災、水災或其他災害之際而犯之者。
六  在車站或埠頭而犯之者。
前項之未遂犯罰之。
附表一
┌─┬───┬────┬─────────┬───┬───────┬────┐
│編│時間  │地點    │行為態樣、竊得財物│被害人│證據          │所犯法條│
│號│      │        │、查獲過程及扣案物│      │              │        │
├─┼───┼────┼─────────┼───┼───────┼────┤
│1 │94年4 │臺北縣新│己○○徒手將前開地│辛○○│被告己○○於本│刑法第32│
│  │月29日│莊市新樹│點三樓窗戶拆下後，│      │院審理中之自白│1 條第1 │
│  │下午4 │路699 巷│踰越窗戶安全設備進│      │、證人辛○○於│項第2 款│
│  │時許  │14弄18之│入屋內竊取項鍊二條│      │警詢及本院審理│之踰越安│
│  │      │1號     │、現金新台幣（下同│      │中之證述、現場│全設備竊│
│  │      │        │）一千餘元（共約價│      │照片八張、內政│盜罪    │
│  │      │        │值二萬元）。經警在│      │部警政署94年6 │        │
│  │      │        │遭拆卸之窗戶玻璃上│      │月3 日刑紋字第│        │
│  │      │        │採集指紋送請鑑定結│      │0000000000號指│        │
│  │      │        │果，與己○○指紋相│      │紋鑑定書。    │        │
│  │      │        │符。              │      │              │        │
├─┼───┼────┼─────────┼───┼───────┼────┤
│2 │94年│臺北縣板│己○○攜帶客觀上│戊○○│被告己○○於警│刑法第│
│  │9 月22│橋市大觀│可供兇器使用之扳手│      │詢、偵查及本院│321 條第│
│  │日晚上│路2 段17│，鬆脫前開地點後方│      │審理中之自白、│1 項第2 │
│  │9 時許│4 巷153 │廁所窗戶螺絲，將窗│      │證人戊○○於警│、3 款之│
│  │      │號（由申│戶拆下後，踰越窗戶│      │詢中之證述、贓│攜帶兇器│
│  │94年│甲企業社│安全設備進入前開夜│      │物認領保管單一│踰越安全│
│  │9月23 │工廠）  │間無人所在之工廠，│      │件、扣案之手電│設備竊盜│
│  │日凌晨│        │竊取五台電鑽（共約│      │筒、扳手各一支│罪      │
│  │4 時許│        │價值三萬五千元），│      │、查獲時現場帳│        │
│  │      │        │離去時，並將後門鎖│      │片二十四張。  │修正前│
│  │      │        │打開，以便翌日再次│      │              │刑法第32│
│  │      │        │前往行竊。其後將上│      │              │0 條第1 │
│  │      │        │開所竊得之物持往臺│      │              │項竊盜罪│
│  │      │        │北縣三重市○○路跳│      │              │        │
│  │      │        │蚤市場出售，得款約│      │              │        │
│  │      │        │三千餘元，花用殆盡│      │              │        │
│  │      │        │。                │      │              │        │
│  │      │        │再於翌日前往上址│      │              │        │
│  │      │        │，利用後門鎖已於前│      │              │        │
│  │      │        │日打開，而自後門進│      │              │        │
│  │      │        │入前開夜間無人所在│      │              │        │
│  │      │        │之工廠（無故侵入建│      │              │        │
│  │      │        │築物部分，未據告訴│      │              │        │
│  │      │        │），竊取亞焊機、切│      │              │        │
│  │      │        │割機、發電機、手提│      │              │        │
│  │      │        │電磨機、電動打壁機│      │              │        │
│  │      │        │、小型吊機、各式電│      │              │        │
│  │      │        │鑽，合計共十二台（│      │              │        │
│  │      │        │價值約十六萬二千元│      │              │        │
│  │      │        │）。嗣於94年9 月23│      │              │        │
│  │      │        │日下午2 時30分許，│      │              │        │
│  │      │        │為警在臺北縣新莊市│      │              │        │
│  │      │        │新樹路699 巷31號住│      │              │        │
│  │      │        │處查獲，並扣得許廷│      │              │        │
│  │      │        │安所有，供行竊使用│      │              │        │
│  │      │        │之手電筒一支、扳手│      │              │        │
│  │      │        │一支（另扣得與本案│      │              │        │
│  │      │        │無關之鑰匙二支）及│      │              │        │
│  │      │        │其竊得之上開工具共│      │              │        │
│  │      │        │十二台。          │      │              │        │
├─┼───┼────┼─────────┼───┼───────┼────┤
│3 │94年10│臺北縣樹│己○○與許鴻志共同│子○○│被告己○○於本│刑法第28│
│  │月9 日│林市俊英│騎乘機車前往上開地│      │院審理中之自白│條、第32│
│  │下午2 │街133 巷│點（無故侵入建築物│      │、證人子○○、│1 條第1 │
│  │時許  │29號旁倉│部分，未據告訴），│      │魏順興於警詢及│項第3 款│
│  │      │庫      │由己○○持客觀上可│      │本院審理中之證│之共同攜│
│  │      │        │供兇器使用之破壞剪│      │述、現場照片十│帶兇器竊│
│  │      │        │，破壞倉庫內工具箱│      │張、贓物認領保│盜罪    │
│  │      │        │之鎖頭後，竊取工具│      │管單一件、扣案│        │
│  │      │        │箱內之切割器一台，│      │破壞剪一支。  │        │
│  │      │        │並將該切割器放置在│      │              │        │
│  │      │        │機車踏板上欲離去時│      │              │        │
│  │      │        │，為屋主子○○當場│      │              │        │
│  │      │        │發現，喝令己○○、│      │              │        │
│  │      │        │許鴻志跪下，以求控│      │              │        │
│  │      │        │制現場，己○○當場│      │              │        │
│  │      │        │依令跪下未加反抗，│      │              │        │
│  │      │        │許鴻志則為脫免逮捕│      │              │        │
│  │      │        │，持上開破壞剪攻擊│      │              │        │
│  │      │        │子○○（許鴻志所涉│      │              │        │
│  │      │        │犯行部分，已另行審│      │              │        │
│  │      │        │結），嗣經子○○之│      │              │        │
│  │      │        │兄魏順興及員警據報│      │              │        │
│  │      │        │後到場處理，當場逮│      │              │        │
│  │      │        │捕己○○、許鴻志二│      │              │        │
│  │      │        │人，並扣得己○○所│      │              │        │
│  │      │        │有，供其行竊所用之│      │              │        │
│  │      │        │破壞剪一支。      │      │              │        │
├─┼───┼────┼─────────┼───┼───────┼────┤
│4 │94年11│臺北縣新│己○○以客觀上可供│癸○○│被告己○○於本│刑法第32│
│  │月15日│莊市新樹│兇器使用之單柄剪刀│      │院審理中之自白│1 條第1 │
│  │20時30│路333 巷│，破壞車門鎖後，再│      │、證人癸○○於│項第3 款│
│  │分許至│口      │以自備之鑰匙一支發│      │警詢中之證述、│之攜帶兇│
│  │94年11│        │動電門之方式，竊取│      │證人即查獲員警│器竊盜罪│
│  │月16日│        │車號KQ-3282 號自用│      │方聖文於偵查及│        │
│  │凌晨1 │        │小貨車一部。嗣於94│      │本院審理中之證│        │
│  │時50分│        │年11月16日凌晨1 時│      │述，扣案之鑰匙│        │
│  │許間某│        │50分許，己○○駕駛│      │一支、現場照片│        │
│  │時點  │        │上開車輛，停放在在│      │四張、贓物認領│        │
│  │      │        │臺北縣三重市○○路│      │保管單一件。  │        │
│  │      │        │3 段89號前，為警查│      │              │        │
│  │      │        │獲，並扣得己○○所│      │              │        │
│  │      │        │有，供其行竊所用之│      │              │        │
│  │      │        │鑰匙一支（另扣得與│      │              │        │
│  │      │        │本案無關之鑰匙六支│      │              │        │
│  │      │        │，至己○○行竊所用│      │              │        │
│  │      │        │之單柄剪刀一支，則│      │              │        │
│  │      │        │在編號5 案件查獲時│      │              │        │
│  │      │        │扣案）。          │      │              │        │
├─┼───┼────┼─────────┼───┼───────┼────┤
│5 │95年│臺北縣│己○○以客觀上可│李嘉│己○○於本院審│刑法第│
│  │2月24 │三重市大│供兇器使用之單柄剪│能    │理中之自白竊車│321 條第│
│  │日凌晨│智街76巷│刀，破壞車門鎖後，│      │部分、證人李嘉│1 項第3 │
│  │4 時許│22號前  │再以該剪刀發動電門│林世│能、丙○○、周│款之攜帶│
│  │      │        │之方式，竊取車號22│偉    │銘翔於警詢中之│兇器竊盜│
│  │95年│臺北縣│07-GH 號自用小貨車│      │證述、現場照片│罪      │
│  │2月24 │三重市重│一部。            │      │二十三張、現場│        │
│  │日凌晨│新路5 段│其後於95年2 月24│      │簡圖一張、路口│刑法第│
│  │4 時40│598 號（│日凌晨4 時40分許，│      │監視錄影器翻拍│321條第1│
│  │分許  │歇業整修│己○○駕駛上開車輛│      │照片十二張、扣│項第2 款│
│  │      │中之店面│，停放在臺北縣三重│      │案剪刀一支、車│、第2 項│
│  │      │）      │市○○路○ 段598 號│      │輛之贓物認領保│之踰越安│
│  │      │        │（歇業整修中之店面│      │管單一件。    │全設備竊│
│  │      │        │）旁後，以攀爬窗戶│      │              │盜未遂罪│
│  │      │        │踰越安全設備之方式│      │              │        │
│  │      │        │，進入夜間無人所在│      │              │        │
│  │      │        │之店面建築物內，搜│      │              │        │
│  │      │        │尋財物著手行竊時，│      │              │        │
│  │      │        │因觸動保全系統，而│      │              │        │
│  │      │        │為警據報在現場女生│      │              │        │
│  │      │        │廁所內查獲己○○，│      │              │        │
│  │      │        │而未遂，並扣得許廷│      │              │        │
│  │      │        │安所有，供其行竊上│      │              │        │
│  │      │        │開編號4 及本件車輛│      │              │        │
│  │      │        │所用之單柄剪刀一支│      │              │        │
│  │      │        │（仍插於上開車輛電│      │              │        │
│  │      │        │門上，另在車上查獲│      │              │        │
│  │      │        │與本案犯行無關之長│      │              │        │
│  │      │        │刀一支）。        │      │              │        │
├─┼───┼────┼─────────┼───┼───────┼────┤
│6 │94年12│臺北縣樹│己○○與壬○○共同│中華電│證人壬○○於警│刑法第28│
│  │月16日│林市樹新│以踰越窗戶之方式侵│信樹林│詢、偵查、本院│條、第32│
│  │凌晨2 │路15號1 │入，竊取大同牌液晶│服務中│審理時之證述，│1條第1項│
│  │時許  │樓（中華│電腦螢幕7台及張勝 │心    │證人陳昌國、張│第2款之 │
│  │      │電信樹林│利有之空氣槍8支、 │      │勝利於警詢中之│共同踰越│
│  │      │服務中心│矽酸鈣板專用槍1支 │張勝利│證述，證人黃藝│安全設備│
│  │      │）      │、線鋸1台、電鑽2台│      │龍之指認相片、│竊盜罪  │
│  │      │        │電鋸2台等木工工具 │      │現場照片12張。│        │
│  │      │        │得手後即逃逸。嗣中│      │              │        │
│  │      │        │華電信樹林服務中心│      │              │        │
│  │      │        │主任陳昌國發現上開│      │              │        │
│  │      │        │物品失竊後報警處理│      │              │        │
│  │      │        │，經警於上址採得可│      │              │        │
│  │      │        │疑指紋，比對查悉係│      │              │        │
│  │      │        │壬○○所遺留，始悉│      │              │        │
│  │      │        │上情。            │      │              │        │
├─┼───┼────┼─────────┼───┼───────┼────┤
│7 │95年│臺北縣│己○○與庚○○以│李天│證人李天祥於│刑法第│
│  │3月20 │新莊市中│破壞門鎖後踰越該門│祥    │警詢中之證述，│28條、第│
│  │日    │正路365 │之方式侵入工具室，│      │內政部警政署95│321條第1│
│  │      │號1樓   │共同竊取木工工具、│      │年4月28日刑紋 │項第2款 │
│  │      │        │電線及電鑽等物，得│      │字第0950058620│之共同毀│
│  │      │        │手後即逃逸。嗣李天│      │號指紋鑑定書。│越安全設│
│  │95年│桃園縣│祥發現上開物品失竊│      │              │備竊盜罪│
│  │6月3日│龜山鄉茶│後報警處理，經警於│      │              │        │
│  │下午5 │磚路12號│上址木板表面採得可│      │              │        │
│  │時許  │銘懋公司│疑指紋3枚，比對查 │      │              │        │
│  │      │        │悉係己○○所遺留，│      │              │        │
│  │      │        │始悉上情。        │      │              │        │
│  │      │        │                  │      │              │        │
│  │      │        │己○○與丁○○趁│銘懋│證人張軒智於│刑法第│
│  │      │        │銘懋公司之門窗未關│工業股│警詢中之證述，│28條、第│
│  │      │        │之際，踰越門扇侵入│份有限│證人即共犯林俊│321條第1│
│  │      │        │該公司，共同竊取電│公司  │敏於警詢、偵查│項第2款 │
│  │      │        │腦主機、電腦螢幕及│      │中之證述，證人│之共同踰│
│  │      │        │。投影機各1台，得 │      │即同案被告林俊│越安全設│
│  │      │        │手後旋即逃逸。    │      │敏之指認相片。│備竊盜罪│
│  │      │        │                  │      │              │        │
│  │      │        │                  │      │              │        │
│  │      │        │                  │      │              │        │
├─┴───┴────┴─────────┴───┴───────┴────┘


司法院資訊處製作；財團法人民間司法改革基金會備份。
